【裁判字號】    95,交訴,121
【裁判日期】    951130
【裁判案由】    公共危險等
【裁判全文】
臺灣板橋地方法院刑事判決             95年度交訴字第121號
公  訴  人  臺灣板橋地方法院檢察署檢察官
被      告  丙○○LILI .
                    23歲民.
                    統一證號：.
選任辯護人  莊立群  律師
輔  佐  人  乙○○
上列被告因公共危險等案件，經檢察官提起公訴（九十五年度偵
字第一○一九六號），本院判決如下：
    主  文
丙○○（LILI EKADERI TJONG）駕駛動力交通工具肇事，致人受
傷而逃逸，處有期徒刑陸月，如易科罰金，以佰元折算壹日。
緩刑貳年。
被訴過失傷害部分公訴不受理。
    事  實
一、丙○○（LILI EKADERI TJONG）於民國九十五年三月二十日
    十七時許，騎乘車號ＲＹＢ－０７５號輕機車，沿臺北縣三
    重市○○○路往五百六十巷方向行駛，於同日十七時四十分
    許，行經臺北縣三重市○○○路五七八號前，本應注意車前
    狀況並隨時採取必要措施，竟疏於注意，因車輛甚多，丙○
    ○騎乘上開機車往左偏以鑽出車陣，因而擦撞同向甲○○騎
    乘之車號ＣＶ６－５２６號重機車，致甲○○人車倒地，受
    有左腳挫傷及脛股骨折、左腳腔室症候群等傷害，丙○○（
    LILI EKADERI TJONG）於肇事後，因一時緊張，竟未採取救
    護措施或必要措施而駕車逃逸，經路人報警處理而悉上情。
二、案經甲○○訴由臺北縣政府警察局三重分局報請臺灣板橋地
    方法院檢察署檢察官偵查起訴。
    理  由
一、訊據被告丙○○（LILI EKADERI TJONG）對於上揭事實坦承
    不諱，核與證人即甲○○於警訊、本院審理中證述之情節相
    符，並有臺北縣立醫院診斷證明書、現場圖、道路交通事故
    調查表（一）、（二）各一紙、照片十五張、臺北縣政府警
    察局三重分局交通分隊道路交通事故肇事人自首情形紀錄表
    一紙在卷可稽，事證已甚明確，被告犯行堪以認定。
二、(一)被告行為後，於九十四年二月二日修正公布之刑法，業於
      九十五年七月一日施行。按行為後法律有變更者，適用行
      為時之法律，但行為後之法律有利於行為人者，適用最有
      利於行為人之法律，現行刑法第二條第一項訂有明文。此
      條規定乃與刑法第一條罪刑法定主義契合，而貫徹法律禁
      止溯及既往原則，係規範行為後法律變更所生新舊法律比
      較適用之準據法，是刑法第二條本身雖經修正，但刑法第
      二條既屬適用法律之準據法，本身尚無比較新舊法之問題
      ，應一律適用裁判時之現行刑法第二條規定以決定適用之
      刑罰法律，合先敘明。又以本次刑法修正之比較新舊法，
      應就罪刑有關之共犯、未遂犯、想像競合犯、牽連犯、連
      續犯、結合犯，以及累犯加重、自首減輕暨其他法定加減
      原因（如身分加減）與加減例等一切情形，綜其全部罪刑
      之結果而為比較，最高法院九十五年五月二十三日九十五
      年度第八次刑庭會議決議可資參照。刑法第四十一條第一
      項前段原規定：「犯最重本刑為五年以下有期徒刑以下之
      刑之罪，而受六個月以下有期徒刑或拘役之宣告，因身體
      、教育、職業、家庭之關係或其他正當事由，執行顯有困
      難者，得以一元以上三元以下折算一日，易科罰金。」；
      又行為時之易科罰金折算標準，修正前罰金罰鍰提高標準
      條例第二條前段（現已刪除）規定，就其原定數額提高為
      一百倍折算一日，則本件被告行為時之易科罰金折算標準
      ，應以銀元一百元、二百元、三百元折算一日，經折算為
      新臺幣後，應以新臺幣三百元、六百元、九百元折算為一
      日。惟修正後刑法第四十一條第一項前段則規定：「犯最
      重本刑為五年以下有期徒刑以下之刑之罪，而受六個月以
      下有期徒刑或拘役之宣告者，得以新臺幣一千元、二千元
      或三千元折算一日，易科罰金」。比較修正前後之易科罰
      金折算標準，亦以修正前之規定，較有利於被告。經綜合
      比較前述各項法律變更之結果後，本件因修正後之規定並
      未對被告較為有利，依刑法第二條第一項前段規定，應一
      體適用修正前刑法及修正前罰金罰鍰提高標準條例之規定
      ，核先敘明。
    (二)核被告丙○○（LILI EKADERI TJONG）所為係犯刑法第一
      百八十五條之四肇事逃逸罪。爰審酌被告素行良好、未能
      遵守交通規則致發生本件交通事故，肇事後未思即時救助
      傷患，反而騎車車逃逸，然為外籍人士對我國法令不熟、
      嗣後已賠償被害人之損害（有調解筆錄一份可稽）、犯罪
      後坦承犯行等一切情狀，量處如主文所示之刑，併諭知易
      科罰金之折算標準，以資懲儆。刑法第七十四條業於九十
      四年二月二日以華總一義字第０九四０００一四九０一號
      令修正公布，並自九十五年七月一日起施行；如犯罪在新
      法施行前，裁判在新法施行後，緩刑之宣告，應適用新法
      第七十四條之規定（參照最高法院九十五年第八次刑事庭
      會議決議）。查被告未曾受有期徒刑以上之宣告，有臺灣
      高等法院被告前案紀錄表在卷可考，因一時失慮，偶罹刑
      典，且事後坦承犯行，並與被害人達成和解，且有年幼子
      女尚須親自撫育，經此偵審程序並科刑之教訓後，應知警
      惕，信無再犯之虞，本院認前開對被告所宣告之刑，以暫
      不執行為適當，爰依新刑法第二條第一項但書規定，依修
      正後刑法第七十四條第一項第一款之規定，諭知被告緩刑
      二年，以勵自新。
三、公訴意旨另以：
  (一)被告丙○○（LILI EKADERI TJONG）於九十五年三月二十日
    騎乘車號ＲＹＢ－０７５號機車，沿臺北縣三重市○○○路
    方向行駛，於同日十七時四十分許，行經臺北縣中正北路五
    七八號前，本應注意車前狀況，竟疏於注意，擦撞甲○○騎
    乘之車號ＲＹＢ－０７５號機車，致甲○○人車倒地，受有
    左腳挫傷、脛股骨折、左腳腔室症候群等傷害，因認有刑法
    第二百八十四條第一項過失傷害罪嫌。
  (二)按告訴乃論之罪，告訴人於第一審辯論終結前得撤回其告訴
    ，又告訴經撤回者，應諭知不受理之判決，刑事訴訟法第二
    百三十八條第一項、第三百零三條第三款定有明文。
  (三)本件告訴人甲○○告訴被告過失傷害案件，起訴書認被告係
    觸犯刑法第二百八十四條第一項前段之過失傷害罪，依同法
    第二百八十七條前段之規定，須告訴乃論。茲據告訴人甲○
    ○撤回告訴，有訊問筆錄、撤回告訴狀、調解筆錄各一份可
    憑，過失傷害部分為不受理之諭知。
據上論斷，應依刑事訴訟法第二百九十九條第一項前段、第三百
零三條第三款，刑法第二條第一項、第一百八十五條之四、修正
前刑法第四十一條第一項前段、刑法第七十四條第一項第一款，
修正前罰金罰緩提高標準條例第二條，判決如主文。
本案經檢察官林俊儀到庭執行職務。
中    華    民    國    95    年    11    月    30    日
                    交通法庭審判長法  官  潘翠雪
                                  法  官  王士珮
                                  法  官  絲鈺雲
以上正本證明與原本無異
如不服本判決應於送達後10日內向本院提出上訴狀
                                  書記官  蔡美如
中    華    民    國    95    年    12    月    4     日
附錄本案論罪科刑法條全文：
刑法第一百八十五條之四
駕駛動力交通工具肇事，致人死傷而逃逸者，處六月以上五年以
下有期徒刑。


司法院資訊處製作；財團法人民間司法改革基金會備份。
